臺灣臺中地方法院刑事判決　　　　　　　96年度易字第2126號
公　訴　人　臺灣臺中地方法院檢察署檢察官
被　　　告　甲○○
上列被告因違反毒品危害防制條例案件，經公訴人提起公訴（九
十六年度毒偵字第六三一號），本院判決如下：
    主 　 文
甲○○施用第二級毒品，累犯，處有期徒刑伍月，如易罰金，以
新臺幣壹仟元折算壹日。
　　犯罪事實
一、甲○○前於民國九十二年間因持有毒品案件，經本院判處有
    期徒刑四月，於九十二年十一月四日確定，於九十三年（起
    訴書誤載為九十六年）五月二十九日縮刑期滿執行完畢。其
    復於九十三年間因施用毒品案件，經本院裁定送臺灣臺中看
    守所附設勒戒處所觀察、勒戒後，認無繼續施用毒品之傾向
    ，於九十三年一月三十日執行完畢釋放出所，並由臺灣臺中
    地方法院檢察署檢察官於同日，以九十三年度毒偵字第一五
    六號為不起訴處分確定。詎甲○○仍不知悔改，竟於前開觀
    察勒戒執行完畢後五年內，基於施用第二級毒品之犯意，於
    九十五年十二月六日下午六時許往前回溯九十六小時內之某
    時，在不詳地點，以不詳方式，施用第二級毒品甲基安非他
    命一次。嗣於九十五年十二月六日下午五時許，經警方持搜
    索票在臺中縣烏日鄉○○路九六巷十九號查獲，經採尿後而
    得知上情。
二、案經臺中縣警察局烏日分局報請臺灣臺中地方法院檢察署檢
    察官偵查起訴。
    理 　 由
一、訊據被告矢口否認有施用第二級毒品甲基安非他命之犯意，
    辯稱：其於九十五年十一月間某日，是朋友將甲基安非他命
    置放於香煙，拿給其施用，其不知道他為什麼要將甲基安非
    他命放在香煙內，但其於九十五年十二月六日查獲前幾天都
    沒有再施用了云云。經查，被告經警方查獲後，其尿液經送
    請中山醫學大學附設醫院檢驗科藥物檢測中心，以氣相層析
    質譜儀法（ＧＣ／ＭＳ）檢驗之結果，驗有甲基安非他命之
    陽性反應，有該中心出具之確認檢驗結果報告一紙存卷可證
    。按常人如未吸用甲基安非他命，其尿水應無甲基安非他命
    反應，倘有吸用者，約百分之七十於二十四小時內自尿中排
    出，約百分之九十於九十六小時自尿中排出，故推算吸用時
    間距採尿時間最長可能不會超過四日，此有行政院衛生署藥
    物食品檢驗局八十一年二月八日（八一）藥檢壹字第００一
    一五六號函一紙附卷可稽，是被告於九十五年十二月六日下
    午六時許經警訊問時採集尿液既檢驗有甲基安非他命陽性反
    應，，參酌上開函示意旨，足認其於採尿前之九十六小時內
    有施用第二級毒品甲基安非他命一次無疑。被告所辯，其施
    用之時間，距離其採尿時間已相差約一月，與前開函示之毒
    品在體內留存九十六小時之期間相差甚遠，被告此部分辯解
    ，要係卸責之詞，不足採信。再被告前曾於九十三年間因施
    用毒品案件，經本院裁定送臺灣臺中看守所附設勒戒處所觀
    察、勒戒後，認無繼續施用毒品之傾向，於九十三年一月三
    十日執行完畢釋放出所，並由臺灣臺中地方法院檢察署檢察
    官於同日，以九十三年度毒偵字第一五六號為不起訴處分確
    定之事實，有臺灣高等法院被告前案紀錄表及刑案資料查註
    紀錄表各一份在卷可憑。綜上，被告之辯解顯與事實不符，
    不足採信，其於前案觀察勒戒執行完畢釋放後五年內再犯本
    案施用第二級毒品甲基安非他命之犯行，事證明確，洵堪認
    定。
二、核被告所為，係犯毒品危害防制條例第十條第二項之施用第
    二級毒品罪。被告施用毒品前之持有第二級毒品行為，本應
    以持有論，惟持有後進而施用，其持有之低度行為應被施用
    之高度行為所吸收，故不再另論其持有第二級毒品罪。被告
    前曾於九十二年間因持有毒品案件，經本院判處有期徒刑四
    月，於九十二年十一月四日確定，於九十三年五月二十九日
    縮刑期滿執行完畢之事實，有臺灣高等法院被告前案紀錄表
    、刑案資料查註紀錄表各一份附卷可稽，其於五年以內再故
    意犯本件有期徒刑以上之罪，應依刑法第四十七條第一項，
    論以累犯，並加重其刑。爰審酌被告施用第二級毒品，經觀
    察、勒戒後，仍不知戒惕，一再施用，無視於毒品對於自身
    健康之戕害及國家對於杜絕毒品犯罪之禁令，不知戒除惡習
    ，犯後否認犯行，並無悔意，其惡性非輕，然念及其施用毒
    品並無危害他人，被告犯罪手段尚屬平和，所生損害尚非鉅
    大，且施用毒品者均有相當程度之成癮性及心理依賴，其犯
    罪心態與一般刑事犯罪之本質並不相同，應側重適當之醫學
    治療及心理矯治為宜等一切情狀，量處如主文所示之刑，並
    諭知易科罰金之折算標準，以資懲儆。
據上論斷，應依刑事訴訟法第二百九十九條第一項前段，毒品危
害防制條例第十條第二項，刑法第十一條前段、第四十七條第一
項、第四十一條第一項前段，判決如主文。
本案經檢察官乙○○到庭執行職務
中　　華　　民　　國　　96　　年　　6 　　月　　25　　日
                  刑事第十五庭  法　官　楊真明
以上正本證明與原本無異。
如不服本判決，應於送達後十日內向本院提出上訴狀（須附繕本
），上訴於臺灣高等法院臺中分院。
                                書記官　呂苗澂
中　　華　　民　　國　　96　　年　　6 　　月　　25　　日
附錄本判決論罪科刑法條
毒品危害防制條例第十條：
　施用第一級毒品者，處六月以上五年以下有期徒刑。
　施用第二級毒品者，處三年以下有期徒刑。
